臺灣新竹地方法院民事判決　九十一年度訴字第九六號
　　原　　　告　甲○○
　　被　　　告　乙○○
右當事人間債務人異議之訴事件，本院判決如左：
    主    文
原告之訴駁回。
訴訟費用由原告負擔。
    事    實
一、原告方面：
（一）聲明：鈞院九十年度執字第七三三七號乙○○與甲○○清償借款執行事件所為
      之強制執行程序應予撤銷。
（二）陳述：被告乙○○前以原告積欠其新台幣（下同）七十萬元為由，向鈞院對原
      告提起訴訟，經鈞院以八十七年度訴字第五八一號民事事件進行審理，判決原
      告應給付被告七十萬元及自民國八十七年九月四日起至清償日止，按年利率百
      分之二十計算之利息，並經確定在案。嗣後兩造就上開民事判決給付內容另成
      立和解，約定由原告匯款七十萬元至被告指定之帳戶（即被告之妻簡呂錦設於
      合作金庫崇德分行，帳號：00000000000000號）內清償，並放
      棄上開判決內之其他權利而訂立和解書。和解成立後，原告即依約在八十八年
      一月三十日匯入六十萬元至簡呂錦之帳戶內，另將十萬元現金交付被告以為清
      償。兩造既已就上開判決另達成和解，被告並願放棄上開判決之其他權利，原
      告嗣後亦依約履行和解內容清償債務完畢，被告竟又執上開判決請求強制執行
      ，爰依法提起本訴，請求判令撤銷前開強制執行程序等情。
（三）證據：提出鈞院八十七年度訴字第五八一號判決影本、和解書影本、匯款申請
      書代收入傳票影本各乙紙，請求訊問證人簡呂錦、簡紹勳。
乙、被告方面：
    被告未於最後言詞辯論期日到場，據其前言詞辯論所為之聲明及陳述如左：
（一）聲明：原告之訴駁回。
（二）陳述：被告並未與原告訂立任何和解書，原告提出之和解書並非被告所簽具。
      匯入訴外人簡呂錦帳戶內之款項亦非被告領取，原告並未清償借款，被告始依
      據鈞院八十七年度訴字第五八一號確定判決，請求執行原告之財產，以清償原
      告積欠之債務。
（三）未提出證據。
丙、本院依職權向合作金庫銀行崇德分行調閱簡呂錦帳戶往來資料、並向中華電信公
    司查詢上開簡呂錦帳戶內扣繳話費之電話用戶名稱及裝機地址、調閱本院九十年
    執字第七三三七號執行卷宗（內含八十七年度訴字第五八一號卷宗），並訊問證
    人賴慧如。
    理    由
壹、程序方面：
    本件被告未於最後言詞辯論期日到場，核無民事訴訟法第三百八十六條各款所列
    情形，爰依原告之聲請，由其一造辯論而為判決。
貳、得心證之理由：
一、原告起訴主張兩造之清償債務事件經本院八十七年度訴字五八一號民事事件判決
    確定後，兩造另就判決內容為和解，被告同意放棄上開判決內容之權利，且原告
    亦於八十八年一月三十日匯款六十萬元及同日交付現金十萬元予被告而清償完畢
    ，足認有消滅被告依確定判決執行原告財產之事由，爰依強制執行法第十四條之
    規定，提起本件訴訟，請求判令撤銷前開強制執行程序等情。被告則以被告從未
    與原告訂立任何和解契約，原告所提出之和解契約並非被告所簽具，被告並未自
    原告處領取現金十萬元，原告匯入訴外人簡呂錦帳戶內之款項亦非被告領取，原
    告未清償借款，被告自得依據上開確定判決請求執行原告財產以為清償等語資為
    抗辯。
二、原告主張兩造前因債務事件在本院提起民事訴訟，經本院於八十七年十一月十三
    日判決原告應給付被告七十萬元及法定利息確定，嗣於九十年十一月十二日被告
    依據上開確定判決具狀聲請對原告所有之財產為強制執行之事實，為兩造所不爭
    執，並經本院依職權調閱本院八十七年度訴字第五八一號民事卷宗、九十年度執
    字第七三三七號民事執行卷宗，查核無訛，堪信為真實。
三、按當事人主張有利於己之事實者，就其事實有舉證之責任；又按私文書應由舉證
    人證其真正，民事訴訟法第二百七十七條前段、第三百五十七條訂有明文。原告
    雖主張上開判決確定後，其與被告另成立和解契約取代上開判決之請求內容，被
    告已放棄上開判決內之權利，且其已依該和解契約清償借款等語，並提出和解書
    及匯款申請書代收入傳票各乙紙為證，惟上開和解書之真正為被告否認，依據上
    開規定，原告自應就和解書之真正為舉證。然原告至本件言詞辯論終結前，均未
    能就和解書之真正為舉證，原告主張其與被告就上開確定判決內容另達成和解云
    云，自難採信。另原告主張其曾於八十八年一月三十日親自交付十萬元款項予被
    告，另匯入六十萬元款項至訴外人簡呂錦之帳戶內，已清償積欠被告之債務等情
    。經查：原告就交付十萬元予被告之事實為被告否認，而原告亦未能舉證以實其
    說。另匯款至訴外人簡呂錦帳戶內之事實，原告雖提出匯款申請書代收入傳票乙
    紙為證，經本院調閱上開簡呂錦帳戶內之往來明細資料，亦確有該筆款項匯入，
    有合作金庫崇德分行九十一年四月三日出具之合金崇德字第○九一○○○一一八
    三號函所附之往來明細表乙份在卷可稽。然原告未能舉證證明其與被告簽署和解
    書並約定匯款至簡呂錦之帳戶內之事實，已如上述，故原告自行匯款予非債權人
    之簡呂錦並不生清償之效力。且簡呂錦亦於本院訊問時證稱，其並未使用上開帳
    戶，亦未領取原告所匯入之六十萬元款項等語，有本院九十一年四月二十六日訊
    問筆錄在卷可參。另簡呂錦上開帳戶曾供甲○○、彭美玲（甲○○之女，亦為被
    告之子簡紹勳之妻）、簡呂錦名下多支電話之話費扣繳，有證人賴慧如在本院訊
    問時證述屬實，並有合作金庫銀行崇德分行九十一年四月三日出具之合金崇德字
    第○九一○○○一一八三號函所附之開戶資料及往來明細表及委託代繳電信費用
    約定書、中華電信股份有限公司南台中營運出具之電話用戶名稱及裝機地址表、
    客戶歷史資料子系統等件在卷可參。可見上開簡呂錦之帳戶為何人所用，尚有存
    疑。縱為訴外人簡呂錦所用，被告雖與簡呂錦為夫妻，但仍為不同個體，原告向
    簡呂錦提出清償，效力亦不及於被告，不生清償之效力。
四、綜上所述，原告主張本院八十七年度訴字第五八一號確定判決因兩造另訂和解契
    約而消滅，且原告已依約清償借款，而有消滅或妨礙被告請求之事由，爰訴請本
    院撤銷本院九十年度執字第七三三七號強制執行程序，尚非可採。此外，原告復
    未提出其他事證，足資證明於本院八十七年度訴字第五八一號事件言詞辯論終結
    後有何消滅或妨礙被告於上開強制執行事件執行名義所為請求之事由發生，是原
    告提起本件債務人異議之訴，即乏所據，應予駁回。
六、本件為判決之基礎已臻明確，兩造其餘攻擊、防禦方法及提出未經援用之舉證，
    經本院審酌後核與判決之結果無影響，爰不一一論駁，附此敘明。
七、據上論結，本件原告之訴為無理由，依民事訴訟法第三百八十五條第一項前段、
    第七十八條，判決如主文。
中　　　華　　　民　　　國　　九十一　　年　　　七　　　月　　　五　　　日
                                  臺灣新竹地方法院民事第一庭
~B法　　　官　黃珮禎
右為正本係照原本作成。
如對本判決上訴，須於判決送達後廿日內向本院提出上訴狀。
~B法院書記官　彭連喜
中　　　華　　　民　　　國　　九十一　　年　　　七　　　月　　　五　　　日
